【裁判字號】    94,親,46
【裁判日期】    950227
【裁判案由】    否認子女
【裁判全文】
臺灣新竹地方法院民事判決                94年度親字第46號
原      告  甲○○DANG .
                      鋼鐵股份有限公司)
被      告  乙○○所生之女2.
            LE THI  T.
被告兼上一  乙○○LE TH.
人法定代理人          統一編號.
訴訟代理人  丙○○
當事人間否認子女事件，本院於95年2月15日言詞辯論終結，判
決如下：
    主  文
確認被告乙○○（LE THI TAM）所生之女（即被告LE THI
THAO YEN）非原告與被告乙○○之婚生子女。
訴訟費用由被告負擔。
    事實及理由
壹、原告起訴主張：緣原告甲○○（DANG DINH HUNG）與被告乙
    ○○（LE THI TAM）均為越南國籍人，兩造為夫妻，均到台
    灣工作，被告乙○○（LE THI TAM）於國94年8月10日產下
    一女，惟該女並非自原告所受胎，故為此爰依法於法定期間
    內提起本訴等語。並聲明求為判決如主文所示。
貳、被告方面則稱：所生之女（LE THI THAO YEN）非自原告受
    胎而來。
參、得心證之理由：
一、原告與被告乙○○（LE THI TAM）均為越南國籍人，且為夫
    妻，有原告所提出之被告乙○○（LE THI TAM）所生之女之
    出生明書、經外交部、駐越南台北經濟文化辦事處驗證之越
    南家庭戶口籍、原告之護照影本為證。
二、按子女之身分，依出生時其母之夫之本國法，如婚姻關係於
    子女出生前已消滅者，依婚姻關係消滅時其夫之本國法，涉
    外民事法律適用法第16第1項定有明文。查兩造均為越南籍
    人民，婚姻關係現仍存續中，已如前述，依前揭規定，關於
    原告及被告乙○○（LE THI TAM）與被告乙○○（LE THI
    TAM）所生之女間父母子女身分關係之認定，應適用被告乙
    ○○（LE THI TAM）之夫即原告之本國法，亦即應適用越南
    國法律定之，惟所應適用原告之本國法部份，應指越南法之
    民法部份，至於程序部份則仍適用我國之民事訴訟法。而依
    越南之結婚及家庭法（THE MARRIAGE AND FAMILY LAW）第
    七章第63條第1項規定，子女之出生或受胎係在婚姻關係中
    者，為婚生子女。（Children born or conceived by
    the wife during the marriage period are common
    children of the husband and wife.），同條第2項則規，
    如父親母親拒絕承認該子女者，必提出證據資料，由法院決
    定之（In cases where the fathers and mothers decline
    to recognize children,they must produce evidences
    which must be determined by the Court.）。有本院依職
    權自司法院網站列印之駐越南代表處於92年12月22日函覆臺
    灣高等法院函所附之條文資料在卷可憑。合先敘明。
三、按關於認諾及訴訟上自認或不爭執事實之效力，於第589條
    否認子女之訴，不適用之，民事訴訟法第594條定有明文。
    本件被告乙○○（LE THI TAM）雖於言詞辯論期日到庭同意
    原告之請求並就原告主張之事證為不爭執，揆諸首揭法條之
    說明，自不發生被告認諾或不爭執事實之效力，合先敘明。
四、經查，被告乙○○（LE THI TAM）之女非自原告受胎所生之
    女乙節，經本院函請財團法人長庚紀念醫院林口分院對被告
    乙○○（LE THI TAM）及其女、訴外人丙○○之親子關係進
    行鑑定後，據函覆表示：「丙○○是LE THI THAO YEN的親
    生父親」這一個可能性與『任何中國男人偶然具有LE THI
    THAO YEN的親生父親所必須具備的基因半型（Obligatory
    genes）』這一個可能性相比，大約為3,604,896.65倍。親
    子關係概率（PP）為99.99997％。因此『丙○○是LE THI
     THAO YEN的親生父親』這一個假設由此次測驗已實務上可
    以證實」等情，核與原告所陳情節相符，有該醫院林口分院
    94年12月22日（94）長庚院法字第1199號函附親子鑑定報告
    書在卷可按，故原告上開主張，自堪信為真實。原告與被告
    乙○○（LE THI TAM）既仍在婚姻關係中，從而，原告於法
    定期間內提起本件訴訟，核無不合，自應准許。
肆、訴訟費用之依據：民事訴訟法第78條，判決如主文。
中    華    民    國    95    年    2     月    27    日
                  家事法庭法  官  許翠玲
正本係照原本作成。
如對本判決上訴，須於判決送達後20日內向本院提出上訴狀。
                          書記官  陳宏城
中    華    民    國    95    年    2     月    27    日


司法院資訊處製作；財團法人民間司法改革基金會備份。
